臺灣板橋地方法院刑事判決　　　　　　 96年度簡上字第102號
上　訴　人
即　被　告　甲○○
上列被告因賭博案件，不服本院中華民國95年12月28日95年度簡
字第5854號第一審判決（聲請簡易判決處刑案號：95年度速偵字
第1242號），提起上訴，本院管轄之二審合議庭判決如下：
    主  文
上訴駁回。
    事實及理由
一、本案經本院審理結果，認第一審以上訴人即被告甲○○所為
    係犯修正前刑法第五十六條、刑法第二百六十八條之連續意
    圖營利供給賭博場所罪、刑法第二百六十八條之意圖營利供
    給賭博場所罪，判處應執行有期徒刑六月，如易科罰金，以
    銀元三百元折算一日，並就扣案被告所有供犯罪所用之麻將
    牌一副、骰子三顆、風骰一顆及犯罪所得之抽頭金新臺幣（
    下同）二百元併予宣告沒收，其認事用法均無違誤，量刑亦
    屬適當，應予維持，並引用如附件第一審判決書所記載之事
    實、證據及理由。
二、被告甲○○上訴意旨雖以：其僅於民國九十五年九月十四日
    為警查獲當日有供給賭博場所並抽頭之行為，至於九十四年
    底某日起至九十五年六月三十日止期間則未有前揭供給賭博
    場所及抽頭行為云云資為抗辯。
三、惟查，被告自九十四年底某日起至九十五年六月三十日止，
    多次提供其位於臺北縣土城市○○街二九六巷二一號住宅，
    連續供給不特定賭客賭博財物，並由贏家給付其抽頭金新臺
    幣（下同）五十元至一百元，自九十五年七月後，則僅查獲
    當日有上開行為等情，業據被告於警詢、檢察官偵查時坦承
    ：「（問：該賭博場所由何時開始？）大約是九十四年底開
    始的。」、「（問：是否承認提供場所供他人聚賭，並從中
    抽成？）我承認，贏家需給我五十、一百元之金額。」、我
    年紀大找不到工作，抽成後有拿錢去買飲料、食物給賭客，
    我賺不多，一個月僅能賺幾百元等語（見偵查卷第八、九、
    五十頁），復於本院原審訊問時供承：九十五年七月以前只
    是偶而，七月以後，則只有九月十四日玩一次而已等語不諱
    （見原審本院卷第九頁），並經查獲現場賭客吳全成於警詢
    時陳稱：我至該場所賭博財物大概二、三次等語（見偵查卷
    第十二頁）及賭客吳仁杞、林信榮於警詢時陳稱：玩家每次
    自摸就拿五十或一百元不等當抽頭金，抽頭金都交給屋主甲
    ○○以購買我們所需的飲食等語（見偵查卷第十七、二十頁
    ）在卷，且有現場查獲之麻將牌一副、骰子三顆、風骰一顆
    及抽頭金二百元扣案可稽。觀諸被告前揭警詢筆錄之記載，
    製作筆錄時有被告之媳阮子玲在場，並簽名其上，又經警詢
    問「現在精神狀況是否正常？意識是否清楚？」等語，復回
    答：「我精神狀況正常。意識清楚。」等語明確（見偵查卷
    第七至九頁），其後於檢察官偵訊及本院原審訊問時皆未提
    及喝酒致警詢供述有誤之情，足見被告前揭警詢所為供述，
    應與事實相符，其於本院審理時所辯稱：是查獲當天才開始
    ，之前在警詢時說九十四年開始是因為去派出所前有喝酒，
    所以說錯了云云，純屬事後卸責之詞，委無足取。本件事證
    已甚明確，被告犯行洵堪認定。
四、上訴人即被告於九十五年六月三十日前先後犯刑法第二百六
    十八前段之罪，時間緊接，犯罪構成要件相同，顯係基於概
    括犯意而為，為連續犯，應論以一罪並加重其刑。又於九十
    五年九月十四日犯刑法第二百六十八前段之罪，所犯上開二
    罪，犯意各別，應分論併罰。原審以被告犯行明確，依刑事
    訴訟法第四百四十九條第一項前段、第四百五十條第一項、
    第四百五十四條第二項，刑法第二條第一項、第二百六十八
    條、第四十一條第一項前段、第三十八條第一項第二款、第
    三款，刑法施行法第一之一條第一項、第二項前段，修正前
    刑法第五十六條、第四十一條第一項前段、第五十一條第五
    款，罰金罰鍰提高標準條例第一條前段、修正前罰金罰鍰提
    高標準條例第二條，並審酌其犯罪動機、目的、手段、所生
    危害，暨犯罪後態度等一切情狀，量處有期徒刑四月、三月
    ，並均諭知如易科罰金以銀元三百元折算一日，且定應執行
    刑為有期徒刑六月，如易科罰金以銀元三百元折算一日。另
    以扣案之麻將牌一副、骰子三顆、風骰一顆均係被告所有供
    本件犯罪所用之物，扣案抽頭金二百元，係被告所有因犯原
    判決事實欄〔二〕所示犯行而得之物，併依刑法第三十八條
    第一項第二款、第三款宣告沒收，認事用法，核無不合，量
    刑亦屬妥適。上訴人即被告甲○○猶以前揭情詞而提起上訴
    ，任意指摘原判決不當，求為撤銷改判上訴人即被告無罪云
    云，洵無理由，應駁回其上訴。
據上論斷，應依刑事訴訟法四百五十五條之一第一項、第三項、
第三百六十八條，判決如主文。
本案經檢察官沈志成到庭執行職務。
中　　華　　民　　國　　96　　年　　4 　　月　　18　　日
                     刑事第十五庭  審判長法  官  陳鴻清
                                         法  官  朱嘉川
                                         法  官  劉安榕
上列正本證明與原本無異。
本件不得上訴。
                                         書記官  楊馥如
中　　華　　民　　國　　96　　年　　4 　　月　　23  　日
附錄本案論罪科刑法條全文：
刑法第二百六十八條
意圖營利，供給賭博場所或聚眾賭博者，處三年以下有期徒刑，
得併科三千元以下罰金。
